# 个人股东承诺承担公司处置固定资产损失

提问人：wangmei26 时间：2020-04-08 08:05:19
陈版好：
公司处置固定资产原值 100 万，已折旧 20 万，几个个人股东承诺承担处置损失 80 万，如何账务处理呢？
借：资产处置收益 80
累计折旧 10
贷：固定资产 100
接着分类：借：其他应收款 80
贷：资本公积 80
以上处理对吗？
目前企业自己的处理是：借：其他应收款 80
累积折旧 20
贷：固定资产 100
企业处理的正确吗？

回答人：chenyiwei
首先，不考虑股东的补偿承诺，按常规方式确认资产处置损失，计入损益。
其次，在实际收到股东的补偿款时，贷记资本公积——资本溢价。